# 求助陈版购买母公司股票奖励员工

提问人：qfl328 时间：2017-04-11 20:40:31
陈版，如果一家公司购买了母公司股票，支付了现金，将其零对价送给员工，这种是否为股份支付？如果是的话，那购买股票时借：可供出售 贷 现金 ，发给员工时，该如何做分录？

回答人：chenyiwei
这种情况在子公司个别报表层面按现金结算股份支付处理，其母公司合并报表层面属于权益结算的股份支付。在该子公司层面，如果授予后立即可行权（无等待期）的，可按授予日公允价值确认管理费用，并贷记可供出售金融资产。母公司合并报表层面视同于回购自身股份用于股权激励。

提问人：qfl328 时间：2017-04-12 10:40:29
谢谢大神！！想在问一下，那在子公司层面按公允价值确认管理费用，公允价值与可供出售的差异是进资本公积还是确认成投资收益呢？

回答人：chenyiwei
在子公司个别报表层面是现金结算的股份支付，不会调整资本公积，应调整损益处理。